臺灣新北地方法院刑事判決
111年度審交易字第339號
公  訴  人  臺灣新北地方檢察署檢察官
被      告  楊長明


上列被告因過失傷害案件，經檢察官提起公訴（111 年度軍偵字
第17號），本院判決如下：
    主  文
楊長明犯過失傷害罪，處拘役貳拾日，如易科罰金，以新臺幣壹
仟元折算壹日。
    事實及理由
壹、查被告楊長明所犯係死刑、無期徒刑、最輕本刑為3 年以上
    有期徒刑以外之罪，其於準備程序就被訴事實為有罪之陳述
    ，經告知簡式審判程序之旨，並聽取其與檢察官之意見後，
    本院認無不得或不宜改依簡式審判程序進行之處，爰依刑事
    訴訟法第273 條之1 第1 項、第284 條之1 之規定，裁定進
    行簡式審判程序。
貳、本案犯罪事實、證據及應適用之法條，除補充「被告楊長明
    於111 年4 月28日本院準備程序及審理時之自白（參本院卷
    附當日各該筆錄）」為證據外，餘均引用附件即檢察官起訴
    書之記載。
叁、審酌被告為領有合格職業駕駛執照之人，在公用道路上駕駛
    車輛之期間（包含起駛或停止車輛），本應時時注意並遵守
    道路交通安全規則，以維護自身及其他用路人之生命、身體
    或財產之安全，卻於案發時地，疏未注意在路旁起駛並向左
    偏移前，應禮讓行進中之車輛先行，因而造成本件交通事故
    ，且致告訴人李威漢受有附件犯罪事實欄一所示之手足部位
    表淺傷害，實有不該，兼衡被告之素行、教育程度、職業、
    家庭經濟與生活狀況，以及犯後始終坦承犯行，態度勉可，
    然迄今未能與告訴人達成和解或成立調解，亦未取得告訴人
    之諒解等一切情狀，量處如主文所示之刑，並諭知易科罰金
    之折算標準，以資處罰。
肆、本判決係依刑事訴訟法第310 條之2 及第454 條所製作之簡
    化判決，依法僅需記載犯罪事實、證據名稱及應適用之法條
    ，並得以簡略方式為之，如認定之犯罪事實、證據及應適用
    之法條，與檢察官起訴書之記載相同者，得引用之，附此敘
    明。
據上論斷，應依刑事訴訟法第273 條之1 第1 項、第299 條第1
項前段、第310 條之2 、第454 條（本件依刑事判決精簡原則，
僅記載程序法條文），判決如主文。
本案經檢察官楊唯宏偵查起訴，由檢察官陳炎辰到庭執行公訴。
中　　華　　民　　國    111   年 　  5  　月 　 17  　日
                刑事第二十四庭  法  官　李俊彥   
以上正本證明與原本無異。
如不服本判決，應於判決送達後20日內敘明上訴理由，向本院提
出上訴狀（應附繕本），上訴於臺灣高等法院。其未敘述上訴理
由者，應於上訴期間屆滿後20日內向本院補提理由書「切勿逕送
上級法院」。
                                書記官  林慈恩
中　　華　　民　　國　  111 　年　   5    月    17    日
附錄本判決論罪之法律條文：
中華民國刑法第284 條
因過失傷害人者，處1 年以下有期徒刑、拘役或10萬元以下罰金
；致重傷者，處3 年以下有期徒刑、拘役或30萬元以下罰金。
--------------------------------------------------------
附件：
臺灣新北地方檢察署檢察官起訴書
                                     111年度軍偵字第17號
　　被　　　告　楊長明　男　40歲（民國00年0月00日生）
　　　　　　　　　　　　住新北市○○區○○街00巷0號
　　　　　　　　　　　　國民身分證統一編號：Z000000000號
上列被告因過失傷害案件，業經偵查終結，認應提起公訴，茲將
犯罪事實及證據並所犯法條分敘如下：
　　　　犯罪事實
一、楊長明於民國110年4月20日下午5時46分許，駕駛車牌號碼0
    00-0000號營業小客車，本停駛在新北市○○區○○○道0段000號
    前，欲起步進入新北大道4段後往三重方向使用，本應注意
    起駛前應禮讓行進中之車輛先行，而當時天候晴、日間自然
    光線、路面乾燥無缺陷且無障礙物、視距良好，並無不能注
    意之情事，竟貿然向左切入車道，致沿同路段直行至上開地
    點，由李威漢所騎乘車牌號碼000-000號普通重型機車，向
    左閃避後，遭郭鎮源所騎乘車牌號碼000-0000號普通重型機
    車、張文銘所騎乘車牌號碼000-000號普通重型機車追撞倒
    地（郭鎮源、張文銘涉嫌過失傷害罪嫌部分，另為不起訴處
    分），因而受有左側膝部挫傷、左側膝部、右側手肘及左側
    手肘擦傷等傷害。嗣經警據報到場處理，楊長明則於犯罪未
    被有偵查權之機關或公務員發覺前，即向到場處理之員警承
    認為肇事人，並自願接受裁判。
二、案經李威漢訴由新北市政府警察局新莊分局報告偵辦。
　　　　證據並所犯法條
一、證據清單及待證事實：
編號 證  據  名  稱 待  證  事  實 1 被告楊長明於警詢及偵查中之自白 1.被告於上開時、地駕駛車牌號碼000-0000號營業小客車向左切入車道後，致告訴人李威漢所騎乘之車牌號碼000-000號普通重型機車與他人發生擦撞倒地之事實。 2.被告自承於本件車禍案件其有駕駛過失之事實。 2 證人即告訴人李威漢於警詢及偵查中之證述 全部犯罪事實。 3 道路交通事故現場圖1紙、車損、行車紀錄器翻拍照片及現場照片共28張 被告於上開時、地駕駛上開營業小客車向左切入車道後，致告訴人所騎乘上開普通重型機車與他人發生擦撞倒地之事實。 4 道路交通事故調查報告表㈠㈡ 上開肇事地點當時天候晴、日間自然光線、路面乾燥無缺陷且無障礙物、視距良好，並無不能注意之情事之事實。 5 衛生福利部臺北醫院診斷證明書1份 告訴人因本件車禍受有左側膝部挫傷、左側膝部、右側手肘及左側手肘擦傷等傷害之事實。 6 新北市政府警察局道路交通事故初步分析研判表1份 被告於本件車禍有起駛前未禮讓行進中車輛優先通行之駕駛過失之事實。 
二、核被告所為，係犯刑法第284條前段之過失傷害罪嫌。惟被
    告於肇事後，犯罪偵查機關未發覺前，坦承犯行接受裁判，
    有新北市政府警察局新莊分局道路交通事故肇事人自首情形
    記錄表1紙在卷可參，為對於未發覺之罪，自首而接受裁判
    ，爰請依刑法第62條前段之規定，斟酌減輕其刑。
三、依刑事訴訟法第251條第1項提起公訴。
　　此　致
臺灣新北地方法院
中　　華　　民　　國　 111　　年　　1 　　月　　26　　日
　　　　　　　　　　　　　    檢　察　官　楊唯宏